臺灣桃園地方法院刑事判決　　　　　　 100年度訴字第337號
公　訴　人　臺灣桃園地方法院檢察署檢察官
被　　　告　邱顯貿
選任辯護人　陳俊隆律師
上列被告因毒品危害防制條例案件，經檢察官提起公訴（100年
度偵字第2882號），本院判決如下：
    主  文
邱顯貿販賣第三級毒品，處有期徒刑貳年捌月。如附表編號一所
示之驗餘毒品、包裝塑膠袋及附表編號二、三、六號所示之物，
均沒收之。
    事  實
一、邱顯貿明知愷他命（Ketamine，俗稱K他命）係毒品危害防
    制條例第2條第2項第3款所規定之第三級毒品，不得非法意
    圖販賣而持有、販賣，竟基於轉售牟利之意圖，先於民國10
    0年1月19日前之某日，在桃園縣桃園市○○路43號凱悅KTV
    內，邱顯貿以新臺幣（下同）6萬元之代價，向真實姓名年
    籍不詳之成年男子，購入約200公克之第三級毒品愷他命，
    該名男子隨之附贈3小袋愷他命，連同2大袋愷他命，一併交
    付邱顯貿，而使邱顯貿同時持有。邱顯貿除將該3小袋愷他
    命供己施用外，餘則並以如附表編號二、三號所示之行動電
    話作為買主與其聯繫購買毒品之工具，欲伺機販賣與不特定
    人。適桃園縣政府警察局桃園分局員警於99年12月16日下午
    4 時30分許，在桃園縣桃園市○○○路○ 段321 號前，查獲
    持有第二級毒品MDMA、第三級毒品愷他命、Mephedrone（喵
    喵）之許宏銘（涉施用第二、三級毒品部分，業經臺灣桃園
    地方法院檢察署以100 年度毒偵字第127 號為不起訴處分；
    另涉意圖販賣而持有第二級及第三級毒品罪嫌部分，現由該
    署另案偵辦中）。經許宏銘供出毒品來源後，即配合員警查
    緝販賣毒品上源，於100 年1 月19日下午3 時許，以其持用
    之門號00000 00000 號行動電話撥打邱顯貿所持用如附表編
    號三號之行動電話，佯裝欲購買1 公斤之愷他命，邱顯貿因
    手頭上僅有約200 公克之愷他命，便向許宏銘表示僅能出
    200 公克之愷他命，經許宏銘允之後，邱顯貿即前往許宏銘
    住處，先行提供1 小包愷他命交與許宏銘試用，經許宏銘認
    可後，邱顯貿遂返回住處拿取愷他命。嗣於同日下午7 時30
    分許，邱顯貿騎駛車牌號碼102-BLP 號重型機車行經桃園縣
    八德市○○○街34號前，已著手販賣愷他命而尚未完成賣出
    之際，旋為埋伏在旁之員警當場逮捕，並在邱顯貿機車置物
    箱內扣得如附表編號一號所示之愷他命及扣得如附表編號二
    、三號所示之行動電話而查獲。
二、案經桃園縣政府警察局桃園分局報告臺灣桃園地方法院檢察
    署檢察官偵查起訴。
    理  由
壹、程序事實
一、按刑事偵查技術上所謂之「釣魚」者，則指對於原已犯罪或
    具有犯罪故意之人，以設計引誘之方式，使其暴露犯罪事證
    ，而加以逮捕或偵辦者而言，「釣魚」純屬偵查犯罪技巧之
    範疇，並未違反憲法對於基本人權之保障，且於公共利益之
    維護有其必要性存在，故依「釣魚」方式所蒐集之證據資料
    ，非無證據能力，合先敘明。
二、毒品之鑑定書：
    按法院或檢察官得囑託醫院、學校或其他相當之機關、團體
    為鑑定，或審查他人之鑑定，並準用第203條至第206條之1
    之規定（不包括第202條囑託個人鑑定時應命鑑定人於鑑定
    前具結之規定），而鑑定之經過及其結果，應命鑑定人以言
    詞或書面報告，刑事訴訟法第208條第1項前段及第206條第1
    項分別定有明文。查，扣案之毒品，由檢察官指揮承辦員警
    送往交通部民用航空局航空醫務中心鑑定，該機關長期受囑
    託鑑定刑事案件之毒品證物，以協助偵辦刑案，所為之鑑定
    ，自具有相當之專業及可信度，且該機關之鑑定人員係依法
    令從事公務之人員，亦將鑑定經過及其結果詳細載明於鑑定
    書上，並無任何顯不可信之情況，參照刑事訴訟法第159條
    第1項「除法律別有規定」之例外（修法意旨明確指出包含
    同法第206條）暨同法第159條之4第1款等規定，本案所引用
    交通部民用航空局航空醫務中心出具之毒品鑑定書自有證據
    能力。
三、扣案之毒品等物：
    為警所扣得如附表編號一至三號所示之物，與本案事實均有
    自然之關聯，且無證據證明係公務員違背法定程序所取得，
    是認上開扣案物，均得作為證據。
四、按被告以外之人於審判外之陳述，雖不符刑事訴訟法第159
    條之1 至之4 之規定，然經當事人於審判程序同意作為證據
    ，法院審酌該言詞陳述或書面陳述作成時之情況，認為適當
    者，亦得為證據，同法第159 條之5 第1 項定有明文。除上
    開證據外，本判決下列所引用之證據，業經被告邱顯貿、辯
    護人及檢察官於行準備程序時同意作為證據（本院卷第31反
    面頁），本院審酌該等傳聞證據作成時之狀況，並無違法或
    不當等不宜作為證據之情形，依前開說明，亦得作為證據。
貳、實體事項
一、有罪部分
(一)、上揭犯罪事實，據被告於本院審理時坦承不諱（見本院訴字
    卷第55頁），並有桃園縣政府警察局桃園分局搜索扣押筆錄
    、扣押物品目錄表、現場蒐證照片10張及行動電話簡訊翻拍
    照片62張等資料在卷可稽（見臺灣桃園地方法院檢察署100
    年度偵字第2882號卷【下稱偵卷】第7至21頁），復有扣案
    如附表一所示之白色細晶、如附表編號二、三號所示之供聯
    絡販賣毒品之行動電話2具（各含SIM卡1枚）可查。而扣案
    如附表編號一號所示之白色細晶，經交通部民用航空局航空
    醫務中心以氣相層析質譜分析（GC/MS）法鑑定，鑑定結果
    ：驗前毛重209.9360公克（含5袋5標籤共計重3.375公克）
    ，淨重206.5610公克，取樣0.1000公克鑑定用罄，餘重206.
    4610公克），確實檢出第三級毒品愷他命成分，純度89.4%
    ，純質淨重184.6655公克，有該航空醫務中心100年3月2日
    航藥鑑字第100100 9Q號毒品鑑定書1紙附卷可憑（見偵卷第
    105頁），堪信被告任意性之自白應與事實相符。又者，被
    告於本院行準備程序時除坦稱供自己施用外，亦有以簡訊方
    式販賣毒品等語（見本院訴字卷第28、30頁），參以被告於
    100年1月19日晚間8時30分許為警查獲採集之尿液檢體，經
    送請臺灣檢驗科技股份有限公司以EIA酵素免疫分析法為初
    步檢驗，再以GC/MS氣相層析/質譜儀法為確認檢驗，檢驗結
    果確呈愷他命陽性反應，此有桃園縣政府警察局桃園分局被
    採尿人尿液暨毒品真實姓名與編號對照表、臺灣檢驗科技股
    份有限公司濫用藥物檢驗報告各1份在卷可稽（見偵卷第23
    、84頁），是認被告自身確有施用第三級毒品之情，由此益
    徵被告有向上開真實姓名年籍不詳之成年男子所販入愷他命
    2大包，該名男子並附贈之愷他命3小包，而被告除該3小包
    係供其施用外，其餘確具有意圖營利，而轉售牟利乙節，亦
    堪認定。綜上所析，本案事證明確，被告犯行應堪認定，應
    依法論科。
(二)、論罪科刑
 1、按愷他命係毒品危害防制條例第2條第2項第3款所規範之第
    三級毒品。次按毒品危害防制條例第4條所稱「販賣」，固
    不以販入之後復行賣出為構成要件，但使以營利為目的，將
    毒品購入或將毒品賣出，有一於此，其犯罪即經完成，均不
    得視為未遂，從而如意圖營利而販入愷他命後，第一次販賣
    愷他命與他人之行為，固可認係接續原先販入之犯意而為，
    不論其行為屬既遂或未遂，應認基於單一犯意之接續行為，
    而僅成立一個販賣毒品既遂罪（最高法院99年度台上字第64
    16號、第2399號判決意旨參照）。又行為人如原即具有販毒
    營利之決意，雖係遭警設計誘捕致事實上不能完成交易時，
    因行為人原即有販賣毒品之意思，客觀上又已著手於販賣之
    行為，自仍應成立販賣毒品未遂罪，此與行為人原本無販毒
    營利之意思，因調查犯罪之人之引誘或教唆始起意販賣，即
    學理上所謂「陷害教唆」之情形有別。本案於員警授意證人
    許宏銘邀約被告出來供警辨識及蒐證，並偽造偽裝欲向被告
    購買200公克愷他命後，被告既已向真實姓名年籍不詳之成
    年男子販入約200公克愷他命，並將該毒品持往交易地點，
    以供其依約與偽稱要購買愷他命之證人許宏銘交易，難謂無
    販賣毒品之故意，且已著手實施販賣毒品之行為，縱因證人
    許宏銘該次並無毒品買入之真意，雙方意思表示無從為一致
    ，且遭埋伏之員警當場逮獲致未能真正完成買賣毒品之行為
    ，本應論以販賣第三級毒品未遂罪，然因被告係以6萬元向
    真實姓名年籍不詳之成年男子購入約200公克愷他命後，再
    將該毒品轉售證人許宏銘，其主觀上係基於營利之意圖為之
    ，已如前述，揆諸前揭說明，被告向真實姓名年籍不詳之成
    年男子販入愷他命之行為，即應論以販賣第三級毒品既遂罪
    ，被告前揭販賣第三級毒品既遂、未遂之犯行，應認係基於
    單一犯意之接續行為，而僅成立一個販賣第三級毒品既遂罪
    而販入毒品。是核被告上開所為，係犯毒品危害防制條例第
    4條第3項之販賣第三級毒品罪。又被告販入後而持有愷他命
    純質淨重20公克之此低度行為，應為販賣第三級毒品之高度
    行為所吸收，均不另論罪。
 2、按犯第4條至第8條之罪於偵查及審判中均自白者，減輕其刑
    ，毒品危害防制條例第17條第2項定有明文。又毒品危害防
    制條例第17條第2項之規定，旨在鼓勵毒犯自白認罪，以開
    啟其自新之路，故毒販在偵查及審判中之歷次陳述，各有一
    次以上之自白者，不論其之自白，係出於自動或被動、簡單
    或詳細，並其自白後有無翻異，即應依法減輕其刑。查，被
    告於偵查中雖對於販賣與證人許宏銘愷他命乙情予以否認，
    但對於販入既遂之情則於警詢、偵查及本院審理時均一致坦
    承屬實，復於本院審判中坦承全部犯行，揆諸上揭意旨敘明
    ，被告所犯販賣第三級毒品犯行，應依法減輕其刑。又按刑
    法第59條之酌量減輕其刑，必犯罪之情狀顯可憫恕，認科以
    最低度刑仍嫌過重者，始有其適用。至於同法第57條規定，
    科刑時應以行為人之責任為基礎，並審酌一切情狀，尤應注
    意該條所列10款事項，為科刑重輕之標準，則為在法定刑內
    量刑輕重之依據。所謂「犯罪之情狀」與「一切情狀」，兩
    者固非有截然不同之領域，於裁判上酌量減輕其刑時，雖亦
    應就犯罪一切情形予以考量，但仍應審酌其犯罪情狀有無「
    顯可憫恕」之事由。故適用刑法第59條酌量減輕其刑時，雖
    不排除審酌同法第57條所列舉10款之事由，惟其程度必須達
    於犯罪之情狀「顯可憫恕」者，始可予以酌減（最高法院98
    年度台上字第5454號判決意旨參照）。查，依卷存之證據資
    料，本案被告並非因飢寒交迫或為分擔家用率而為此犯行，
    足認被告乃因貪圖販賣毒品之獲利，鋌而走險，實核無情堪
    憫恕之特殊事由，是被告辯護人於言詞辯論終結後方具狀主
    張依刑法第59條之規定減輕其刑等語，礙難依其所請，附此
    敘明。
 3、爰審酌毒品具成癮性、濫用性，為我國法制所厲禁，毒品對
    於個人、社會，甚至國家之危害，歷經教育、傳播媒體宣導
    ，迺被告販賣毒品，助長他人施用毒品惡習，並足以使購買
    施用者成癮，造成精神障礙與性格異常，甚至生命健康受損
    ，戕害國人身體健康，並危及社會安全，然姑念被告年紀尚
    輕，思慮未周，誤交損友，沾染毒品之惡習，其歷經此教訓
    ，業已有反省悔過自新之醒悟，並瞭解毒品之危害性，此有
    其撰寫之悔過書1份可按（詳附件），衡酌被告年輕識淺，
    而身蹈法網，並斟酌其販售毒品之數量及犯後坦承犯罪，疏
    減司法資源之耗費，冀盼其從此遠離毒害，尋向正途，兼衡
    其犯罪動機、目的、手段等一切情狀，量處如主文所示之刑
    。
(三)、沒收部分
 1、按毒品危害防制條例第18條第1項前段之規定，應予沒收銷
    燬之毒品，以經查獲之第一、二級毒品為限。又毒品依其成
    癮性、濫用性及對社會危害性，共分為四級，上開條例並就
    製造、運輸、販賣、意圖販賣而持有、以非法方法使人施用
    、引誘他人施用及轉讓不同等級之毒品等行為，分別定其處
    罰。至施用或持有第三、四級毒品，因其可罰性較低，故未
    設處罰之規定，僅就施用及持有第一、二級毒品科以刑罰。
    然鑑於第三、四級毒品均係管制藥品，特於同條例第11條之
    1明定無正當理由，不得擅自持有；第18條第1項後段復規定
    查獲之第三、四級毒品，無正當理由而擅自持有者，沒入銷
    燬之。從而，依同條例第18條第1項後段應沒入銷燬之毒品
    ，專指查獲施用或持有之第三、四級毒品而言；倘係查獲製
    造、運輸、販賣、意圖販賣而持有、以非法方法使人施用、
    引誘他人施用或轉讓第三、四級毒品，既屬同條例相關法條
    明文規定處罰之犯罪行為，即非該條項應依行政程序沒入銷
    燬之範圍。又同條例第19條第1項所定「供犯罪所用或因犯
    罪所得之物」，係指犯第4條至第9條、第12條、第13條或第
    14條第1項、第2項之罪所用或所得之物，不包括毒品本身在
    內，是尚不得援用此項規定為第三、四級毒品之沒收依據。
    再同條例對於查獲之製造、運輸、販賣、意圖販賣而持有、
    以非法方法使人施用、引誘他人施用及轉讓第三、四級毒品
    之沒收，並無特別規定，如其行為已構成犯罪，則該毒品即
    屬不受法律保護之違禁物，應回歸刑法之適用，依刑法第38
    條第1項第1款之規定沒收之，始為適法（最高法院96年度台
    上字第89、727、728及884號判決意旨參照）。查，員警所
    扣得如附表編號一號所示之第三級毒品愷他命，係包括本案
    販賣之2大袋及被告自行持有之3小袋，其中固有意轉售牟利
    及供己施用之差別，然其一次持有第三級毒品純質淨重20公
    克以上，僅有一持有行為，無法再予分隔，故該等毒品，均
    屬違禁物，不問屬於犯罪行為人與否，均應依刑法第38條第
    1 項第1款規定宣告沒收之。公訴意旨誤引毒品危害防制條
    例第18條第1項規定宣告沒收銷燬，應予更正。至於附表編
    號一號所示之物鑑驗耗損部分，既已滅失不存在，自無庸併
    予宣告沒收之。
 2、按毒品危害防制條例第19條第1項規定：「犯第四條至第九
    條、第十二條、第十三條或第十四條第一項、第二項之罪者
    ，其供犯罪所用或因犯罪所得之財物，均沒收之」，該條項
    有關沒收之規定，係刑法第38條第1項第2款、第3項之特別
    規定，雖採義務沒收主義，但因無如同條例第18條第1項前
    段「不問屬於犯人與否均沒收」之規定，故供犯該項所列之
    罪所用之物，仍以屬於犯人所有者為限，始得宣告沒收。經
    查：
  (1)扣案如附表編號一號所示包裝愷他命之塑膠袋共2只，具有防
    止毒品裸露、散逸，便於攜帶之功能，與毒品即無難以析離
    而無法個別宣告沒收情事，應依毒品危害防制條例第19條第1
    項規定宣告沒收之。
  (2)扣案如附表編號二號所示之黑色，螢幕外有銀色線框之NOKI
    A型行動電話1具（含門號0000000000號SIM卡1枚）及附表編
    號三號所示之黑色，螢幕外並無銀色線框之NOKIA型行動電
    話1具（含門號0000000000號SIM卡1枚），被告於本院審理
    時均供承為其所有，且為供販賣毒品所用之物（見本院訴字
    卷第28反面、29、52反面、53反面頁），是依上開說明，亦
    應依同條例第19條第1項規定宣告沒收之。至扣案如附表編
    號四號所示之黑紅色SONY ERICSSON型行動電話1具（含門號
    0000000000號SIM卡1枚），乃被告與家人聯繫之用，經其陳
    述在卷（見本院訴字卷第29、52反面頁），復無證據證明與
    本案犯罪有關，自無庸宣告沒收。
  (3)上揭1至2宣告沒收之物，因均已扣案，無全部或一部不能沒
    收之情形，無庸依同條項後段諭知如全部或一部不能沒收時
    追徵其價額或以其財產抵償之（最高法院95年度台上字第51
    06、3133、1001號判決意旨參照），併此敘明。
 3、扣案如附表編號五號所示之現金3萬3千元，被告於本院行準
    備程序陳稱：係要繳帳單跟租金所用等語（見本院訴字卷第
    29及其反面頁），並提出遠傳100年2月份電信費帳單1份附
    卷可查（見本院訴字卷第44頁），而遍覽全卷尚無積極證據
    足資證明乃本案販賣所得，且非違禁物，是無宣告沒收之必
    要。
 4、扣案如附表六號所示之包裝塑膠袋部分：
    包裝愷他命供被告自己施用之3只包裝塑膠袋，乃供犯持有
    第三級毒品純質淨重20公克以上所用之物，依刑法第38條第
    1項第2款規定，宣告沒收。
二、不另為無罪之諭知
(一)、公訴意旨另認被告邱顯貿自真實姓名年籍不詳之成年男子販
    入上開毒品，其中另含如附表編號六號所示之第三級毒品愷
    他命3小袋，亦供販賣之用，就此亦涉犯毒品危害防制條例
    第4條第3項之販賣第三級毒品罪嫌等語。
(二)、按犯罪事實應依證據認定之，無證據不得認定犯罪事實；又
    不能證明被告犯罪者，應諭知無罪之判決，刑事訴訟法第15
    4條第2項、第301條第1項分別定有明文。又販賣毒品之所謂
    販賣行為，係行為人基於營利之目的，販入或賣出毒品而言
    。
(三)、訊據被告堅詞否認涉有上揭公訴意旨所執犯行，辯稱：分好
    的3小包是我自己要吃的，因為我自己還是會吃等語。經查
    ：被告既自承有施用愷他命之習慣，且被告經查獲後，採集
    其尿液檢體之送驗結果確呈愷他命類陽性反應，已如前述；
    甚3小袋愷他命與上開2大袋愷他命，就包裝方式及藏放地點
    各有不同，前者以小塑膠袋包裝，並藏放在個人黑色皮夾內
    ，而後者以大塑膠袋包裝，且藏放在機車置物箱內，明顯可
    分，此有照片2張在卷可佐（見偵卷第10、11頁），倘被告
    就如3小袋愷他命部分意在轉售牟利，則大可將該等毒品一
    併賣與證人許宏銘仍可賺取些許販毒費用，何樂不為，顯見
    該3小袋愷他命乃為被告供己施用，並無販售之意。稽此，
    在欠缺其他補強證據下，殊難僅憑扣得該3小袋第三級毒品
    愷他命，逕認被告確有檢察官所指之犯行甚明。惟因檢察官
    認販賣3小袋第三級毒品此部分罪嫌與前揭本院論罪判刑部
    分，具實質上一罪關係，爰不另為無罪判決之諭知。
據上論斷，應依刑事訴訟法第299條第1項前段，毒品危害防制條
例第4條第3項、第17條第2項、第19條第1項，刑法第11條、第38
條第1項第1款、第2款，判決如主文。
本案經檢察官陳淑蓉到庭執行職務。
中    華    民    國    100    年    6    月    29    日
            刑事第十一庭    審判長法  官  蔡榮澤
                                  法  官  吳宗航
                                  法  官  汪曉君
以上正本證明與原本無異。
如不服本判決應於收受判決後10日內向本院提出上訴書狀，並應
敘述具體理由。其未敘述上訴理由者，應於上訴期間屆滿後20日
內向本院補提理由書 (均須按他造當事人之人數附繕本)「切勿
逕送上級法院」。
                                  書記官  楊晴文
中    華    民    國   100    年    6     月    29    日
附表：
┌──┬────────┬───┬─────────────────────┐
│編號│扣案物品名稱    │數量  │備註                                      │
│    │                │      │                                          │
├──┼────────┼───┼────┬──────────┬─────┤
│ 一 │第三級毒品愷他命│2大袋 │鑑定毒品│重量                │附著包裝物│
│    │                │及3小 │機關    │                    │          │
│    │                │袋    ├────┼──────────┼─────┤
│    │                │      │交通部民│白色細晶，驗前毛重  │包裝塑膠袋│
│    │                │      │用航空局│約209.9360（含5袋5標│2只       │
│    │                │      │航空醫務│籤，淨重206.5610公克│          │
│    │                │      │中心    │，取樣0.1000公克鑑定│          │
│    │                │      │        │用罄（餘重206.4610公│          │
│    │                │      │        │克，純度89.4%M純質淨│          │
│    │                │      │        │重184.6655公克）【註│          │
│    │                │      │        │：5只包裝袋（含各標 │          │
│    │                │      │        │籤紙）重量共計公克，│          │
│    │                │      │        │本應扣除3小只外包裝 │          │
│    │                │      │        │（含標籤紙）之重量，│          │
│    │                │      │        │但鑑定單位並未就該等│          │
│    │                │      │        │包裝塑膠袋分別測重，│          │
│    │                │      │        │故無法知悉該等重量，│          │
│    │                │      │        │而予以扣除】        │          │
├──┼────────┼───┼────┴──────────┴─────┤
│ 二 │黑色，螢幕外有銀│1具   │                                          │
│    │色線框之NOKIA型 │      │                                          │
│    │行動電話（含門號│      │                                          │
│    │0000000000號SIM │      │                                          │
│    │卡1枚）         │      │                                          │
├──┼────────┼───┼─────────────────────┤
│ 三 │黑色，螢幕外並無│1具   │                                          │
│    │銀色線框之NOKIA │      │                                          │
│    │型行動電話（含門│      │                                          │
│    │號0000000000 號 │      │                                          │
│    │SIM卡1枚）      │      │                                          │
├──┼────────┼───┼─────────────────────┤
│ 四 │黑紅色SONY ERICS│1具   │不予宣告沒收                              │
│    │SON型行動電話（ │      │                                          │
│    │含門號0000000000│      │                                          │
│    │號SIM卡1枚）    │      │                                          │
│    │                │      │                                          │
├──┼────────┼───┼─────────────────────┤
│ 五 │現金            │新臺幣│同上                                      │
│    │                │3萬3千│                                          │
│    │                │元    │                                          │
│    │                │      │                                          │
├──┼────────┼───┼─────────────────────┤
│ 六 │包裝第三級毒品愷│3只   │外包裝塑膠袋乃供被告犯持有第三級毒品純質淨│
│    │他命之塑膠袋    │      │重20公克以上所用之物，應予宣告沒收。      │
│    │                │      │                                          │
└──┴────────┴───┴─────────────────────┘
附錄本案論罪科刑法條全文：
毒品危害防制條例第4條
製造、運輸、販賣第一級毒品者，處死刑或無期徒刑；處無期徒
刑者，得併科新臺幣 2 千萬元以下罰金。
製造、運輸、販賣第二級毒品者，處無期徒刑或 7 年以上有期
徒刑，得併科新臺幣 1 千萬元以下罰金。
製造、運輸、販賣第三級毒品者，處 5 年以上有期徒刑，得併
科新臺幣 7 百萬元以下罰金。
製造、運輸、販賣第四級毒品者，處 3 年以上 10 年以下有期
徒刑，得併科新臺幣 3 百萬元以下罰金。
製造、運輸、販賣專供製造或施用毒品之器具者，處 1 年以上
7 年以下有期徒刑，得併科新臺幣 1 百萬元以下罰金。
前五項之未遂犯罰之。